---
title: "Analyse Exploratoire des Ventes de Rollers"
output: html_document
---

# Introduction
Exploration initiale des données sur les ventes de rollers.

```{r librairies, echo=TRUE, warning=FALSE, paged.print=TRUE}
library(dplyr)
library(ggplot2)
library(caret)
library(nlme)
library(randomForest)
library(ade4)
library(factoextra)
library(FactoMineR)
library(zoo)

train <- read.csv('dataset_train.csv',sep=";")
summary(train)
head(train)
```


```{r librairies, echo=TRUE, warning=FALSE}
# tri selon la date
train <- as.data.frame(train[order(train[,1],decreasing=F), ])
head(train)
train <- as.data.frame(train[order(train[,1],decreasing=F), ]) # tri selon la date
# mettre la chaine de caractère en format date
train <- train %>%
  mutate(datetime = as.POSIXct(datetime, format = "%Y-%m-%d %H:%M:%S"))
n=length(train$datetime) # 10886
table(train$season)
```

```{r }
season=rep("1",n)#hiver

index_ete=( as.numeric( format(train[,1],format = "%m%d")) > 0620) & (as.numeric(format(train[,1], format = "%m%d")) < 0923) #été
season[index_ete]="3" #ete

index_automne=((format(train$datetime,format = "%m%d") > "0922" & format(train$datetime, format = "%m%d") < "1221")) #automne
season[index_automne]="4" #aut

index_printemps=((format(train$datetime,format = "%m%d") > "0319" & format(train$datetime, format = "%m%d") < "0621"))#printemps
season[index_printemps]="2" #printemps

#index_hiver=as.logical(rep(1,n)-index_ete-index_automne-index_printemps)

season <- factor(season,levels = c(1,2,3,4),labels = c("1-hiver","2-printemps","3-été","4-automne"))
str(season)
table(season) # maintenant la variable season est bien codée

train$season <- season
rm(season,index_printemps,index_automne,index_ete) #supprime ces variables

```


```{r}
summary(train$workingday)
```

locf = "Last Observation Carried Forward", ce qui signifie qu'elle remplace les valeurs manquantes par la dernière valeur non manquante observée. Pertinent dans ce cas puisque les observations sont toutes les 1 heure, c'est avec une très grande proba que cette variable soit la même qu'il y a une heure !

```{r}
train$workingday <- na.locf(train$workingday)
# en regardant table(workingday) : il faut remplacer certaines valeurs contenant 3 par 1
train$workingday[train$workingday == 3] <- 1
train$workingday <- as.factor(train$workingday)
```

